ACORDAO-COMPLETO-2417321

ACÓRDÃO DE RELAÇÃO

ACÓRDÃO DE RELAÇÃO 7181/2020 ATA 22/2020 - PRIMEIRA CÂMARA

Acórdão 7181/2020-TCU-Primeira Câmara
Os Ministros do Tribunal de Contas da União, reunidos em sessão da Primeira Câmara, ACORDAM, por unanimidade, com fulcro nos arts. 87, § 2º, da Lei 13.303/2016; 235, 237, VII, 250, II, e 276, § 6º, do Regimento Interno deste Tribunal; 103, § 1º, da Resolução TCU 259/2014 e 4º, I, e 14, § 2º, I, da Resolução TCU 315/2020, de acordo com os pareceres exarados nestes autos, em:
a) conhecer desta representação, uma vez que foram satisfeitos os requisitos de admissibilidade aplicáveis à espécie;
b) no mérito, considerar a presente representação parcialmente procedente;
c) indeferir o pedido de concessão de medida cautelar formulado pelo representante;
d) determinar ao Hospital de Guarnição de Florianópolis (SC) que:
d.1) promova as medidas determinadas por meio do Despacho Decisório Asse Jur CMS/CMDO/CMS 78/2019, de 10/12/2019, em especial no que concerne à publicação do extrato da decisão no Diário Oficial da União e à correção do registro da ocorrência de fornecedor 264.159 no Sicaf, alterando respectivo tipo de 3 (suspensão temporária - Lei 8.666/1993, art. 87, III) para 5 (impedimento de licitar e contratar - Lei 10.520/2002, art. 7º) , de modo a refletir a sanção aplicada no âmbito do Processo NUP 64589.002461/2019-54;
d.2) informe ao TCU, no prazo de cinco dias úteis contados da data do recebimento da notificação, as providências adotadas para cumprir a determinação acima;
e) dar ciência deste acórdão ao Hospital de Guarnição de Florianópolis (SC) , por intermédio do Centro de Controle Interno do Exército - CCIEx, em atenção à Portaria TCU 488/1998, e ao representante;
f) dar ciência deste acórdão, encaminhando ainda cópia da instrução elaborada pela unidade técnica e da peça 81 destes autos, às seguintes entidades: Agência Nacional de Transportes Terrestres - ANTT, Empresa Brasil de Comunicação - EBC, Financiadora de Estudos e Projetos - Finep, Escola do Comando e EstadoMaior do Exército - ECEME, Centro Brasileiro de Pesquisas Físicas - CBPF, Fundação Oswaldo Cruz - Fiocruz, Universidade Federal do Rio Grande do Sul - UFRGS e Fundação Casa de Rui Barbosa; e
g) arquivar os presentes autos, sem prejuízo de que a Selog monitore o cumprimento da determinação mencionada no subitem "d.1" acima.
	1. Processo TC Processo 015.477/2020-7 (REPRESENTAÇÃO) 
	1.1. Órgão/Entidade: Indústrias Nucleares do Brasil S.A.
	1.2. Relator: Ministro Benjamin Zymler.
	1.3. Representante do Ministério Público: não atuou.
	1.4. Unidade Técnica: Secretaria de Controle Externo de Aquisições Logísticas (Selog) .
	1.5. Representação legal: Thiago Cruz Faria, representando as Indústrias Nucleares do Brasil S.A., e Marcelo de Medeiros Reis (80.663/OAB-RJ) , representando a empresa Exb Eventos Eireli. 
	1.6. Determinações/Recomendações/Orientações: não há.

Primeira Câmara

Indústrias Nucleares do Brasil S.A.

ACORDAO-COMPLETO-2427531

Acórdão 9353/2020 - Primeira Câmara

BENJAMIN ZYMLER

Thiago Cruz Faria, representando as Indústrias Nucleares do Brasil S.A., e Marcelo de Medeiros Reis (80.663/OAB-RJ), representando a empresa Exb Eventos Eireli.

Não atuou.

REPRESENTAÇÃO (REPR)

Secretaria de Controle Externo de Aquisições Logísticas (Selog).